臺灣高等法院刑事裁定
                                     110年度抗字第1121號
抗  告  人  臺灣新北地方檢察署檢察官 
受  刑  人  陳顯文


上列抗告人因聲請撤銷緩刑案件，不服臺灣新北地方法院於中華
民國110年5月18日所為之110年度撤緩字第134號裁定，提起抗告
，本院裁定如下：
    主  文
原裁定撤銷，發回臺灣新北地方法院。
    理  由
一、原裁定意旨略以：受刑人陳顯文因犯侵占案件，經本院以10
    6年度上易字第489號判處有期徒刑2年，緩刑5年，緩刑期間
    應依雙方於民國106年4月10日簽訂之協議書內容向被害人支
    付新臺幣（下同）650萬元，於106 年4月27日確定。檢察官
    以受刑人除於協議書簽立時給付被害人現金100萬元外，其
    依協議書簽發、金額共計550萬元之本票18張，無一兌現，
    顯未履行協議書內容，毫無悔意，聲請撤銷受刑人緩刑宣告
    ，然除提出上述刑事判決及被害人刑事聲請狀外，未見檢察
    官調查任何證據以資判斷是否確有其事，尚難僅依被害人單
    一陳述，遽認聲請意旨所述聲請撤銷緩刑宣告之理由為真，
    受刑人是否確有違反緩刑所定負擔之情形，即非無疑。因認
    本案聲請核與刑法第75條之1第1項第4款規定未合，應予駁
    回。
二、按緩刑宣告，得斟酌情形命向被害人支付相當數額之財產或
    非財產上之損害賠償；又受緩刑之宣告，而違反第74條第2
    項第1款至第8款所定負擔情節重大者，足認原宣告之緩刑難
    收其預期效果，而有執行刑罰之必要者，得撤銷其緩刑宣告
    ，刑法第74條第2項第3款、第75條之1第1項第4款分別定有
    明文。復依刑法第75條之1之立法理由，可知該條係採用裁
    量撤銷主義，賦予法院撤銷與否權限，法官除認定被告於緩
    刑期間是否有違反所定負擔之事實外，尚須進一步審酌該違
    反情節是否重大至已難收緩刑之預期效果，而確有執行刑罰
    必要者。至於第75條之1第1項第4款所謂「情節重大者」，9
    4年2月2日修訂理由明載：「……法院於緩刑期間內，得命犯
    罪行為人於緩刑期內應遵守之事項(例如向被害人支付相當
    數額、向公庫支付一定之金額、接受精神、心理輔導、提供
    義務勞務或其他為預防再犯之事項)，明定違反該條所定事
    項情節重大者，得撤銷其緩刑宣告，以期周延。至於所謂『
    情節重大』係指：受判決人顯有履行負擔之可能，而隱匿或
    處分其財產、故意不履行、無正當事由拒絕履行或顯有逃匿
    之虞等情事而言。」
三、經查，受刑人前因侵占案件，經本院以106年度上易字第489
    號判處有期徒刑2年，緩刑5年，緩刑期間應依雙方於106年4
    月10日簽訂之協議書內容支付被害人極品家工程有限公司、
    林鴻圖，於106年4月27日確定。依前開協議書之約定，受刑
    人應償還金額共計650萬元，於協議書簽立時給付現金100萬
    元，餘550萬元由受刑人開立金額30萬元本票17張及金額40
    萬元本票1張，受刑人應於106年度上易字第489號判決執行
    完畢之日起1年後，如未清償第一張30萬元本票，即由被害
    人在本票依序填寫到期日自該時起每年6月30日及12月30日
    ；受刑人母親陳詹美子與林鴻圖共同投資座落新北市○○區○○
    ○○00號土地之「老農夫生態休閒農場」，每年盈餘分紅紅利
    金額一半歸被害人，倘政府進行土地徵收，陳詹美子就「老
    農夫休閒農場」地上物分得之徵收補償金等，以第一順位予
    被害人，上述分紅紅利與徵收補償金等金額皆可扣抵550萬
    元至全數清償為止，有上開刑事判決、協議書及本院被告前
    案紀錄表在卷可稽。依前開判決書所載，此為受刑人於本院
    審理期間，與被害人協議同意之條件，堪認受刑人當時應係
    衡酌個人資力後所為承諾，原判決亦係考量受刑人業與被害
    人達成協議，方為前述附條件緩刑之宣告，受刑人自應依原
    判決所定負擔遵期履行。詎受刑人於判決確定後，除於協議
    書簽立時給付被害人現金100萬元外，所開立本票18張竟無
    一兌現，經被害人向臺灣新北地方法院聲請強制執行取得裁
    定後，仍未獲置理，有被害人刑事聲請狀、臺灣新北地方法
    院簡易庭109年度司票字第2430號民事裁定在卷足稽，確有
    違反刑法第74條第2項第3款所定負擔之客觀情事。受刑人客
    觀上既有未履行緩刑所定負擔情形，檢察官聲請撤銷緩刑宣
    告，除有被害人刑事聲請狀為據外，並提出被害人主張受刑
    人虧空侵占極品家工程有限公司款項，不依協議書履行，反
    而開設勵駿室內裝潢工程公司經營相同業務之相關事證，受
    刑人是否有故意不履行或無正當事由拒絕履行負擔之情事，
    攸關受刑人於緩刑期間內違反應遵守事項之情節是否重大，
    原宣告之緩刑是否難收其預期效果，而有得撤銷緩刑之情形
    ，自應詳查研求。原審就此未進一步調查審認，即以檢察官
    聲請所提事證，尚難據以判斷受刑人是否有違反緩刑所定負
    擔之情形，逕予駁回檢察官之聲請，容有未合。檢察官抗告
    意旨執此指摘原裁定不當，為有理由，為兼顧受刑人審級利
    益，應由本院將原裁定撤銷，發回原法院查明後，更為適當
    之裁定。
據上論斷，應依刑事訴訟法第413條前段，裁定如主文。 
中　　華　　民　　國　　110 　年　　7 　　月　　30　　日
                  刑事第三庭    審判長法　官  張惠立   
                                      法　官  劉兆菊  
                                      法　官  廖怡貞
以上正本證明與原本無異。
不得再抗告
                                      書記官  劉芷含
中　　華　　民　　國　　110 　年　　7 　　月　　30　　日